臺灣花蓮地方法院民事裁定
111年度小上字第9號
上  訴  人  鍾樹梅  



被上訴人    新安東京海上產物保險股份有限公司

法定代理人  陳忠鏗  
上列當事人間請求侵權行為損害賠償事件，上訴人對於民國111
年5月13日本院花蓮簡易庭111年度花小字第218號第一審民事小
額判決提起上訴，本院裁定如下：
    主      文
上訴駁回。
第二審訴訟費用新臺幣壹仟伍佰元由上訴人負擔。
    理      由
一、按對於小額程序之第一審裁判之上訴，非以其違背法令為理
    由，不得為之；上訴狀內應記載上訴理由，表明原判決所違
    背之法令及其具體內容、依訴訟資料可認為原判決有違背法
    令之具體事實，民事訴訟法第436條之24第2項、第436條之2
    5分別定有明文。是當事人以小額訴訟程序第一審判決違背
    法令為理由提起上訴時，就原判決如何不適用法規或適用法
    規不當，其上訴狀或理由書應有具體指摘，並揭示該法規之
    條項或其內容；如依民事訴訟法第469條第1款至第5款所列
    各款事由提起上訴者，其上訴狀或理由書應揭示合於該條款
    之事實，若小額訴訟程序上訴人之上訴狀或理由書未依上述
    方法表明者，自難認已對原判決之違背法令有具體之指摘，
    其上訴即不合法（最高法院71年度台上字第314號判決要旨
    參照）。
二、上訴人上訴意旨略以：被上訴人所承保之車輛車輪壓到停車
    格線，且超過道路邊線侵占伊行車路權，伊因車尾受到光線
    板反射刺激眼睛而影響視線導致車輛擦撞，兩造應均有過失
    ，請再次審查，屆時再允許提供照片為證等語。並聲明：原
    判決廢棄；被上訴人於第一審之訴及假執行之聲請均駁回。
三、經查，上訴人雖以前揭理由提起上訴，惟核該上訴理由所述
    內容，均在指摘原審認定本件車禍經過及肇事責任有誤。又
    查此部分原審已有調取花蓮縣警察局花蓮分局110年12月22
    日花市警交字第1100032998號函所附所有處理本件車禍資料
    （見原審卷第43至63頁）以為調查證據，且依該等證據資料
    為判斷而形成心證，原審以該判決理由為上訴人部分敗訴之
    判決，經核屬原審取捨證據、認定事實之職權行使，難認其
    認定有違背法令情形，依據前述說明，上訴人並未具體指摘
    原判決如何違背法令或表明原判決所違背之法令及其具體內
    容，亦未提出其他訴訟資料可認為原判決有違背法令之具體
    事實，依前揭規定及說明，難認已合法表明上訴理由。是上
    訴人既未對原判決之違背法令有具體之指摘，揆諸上揭一、
    之說明，其上訴即不合法，應予駁回。
四、本件第二審訴訟費用，確定為如主文第2項所示之金額。
五、據上論結，本件上訴為不合法，依民事訴訟法第436條之32
    第1項、第2項、第444條第1項前段、第436條之19第1項、第
    95條、第78條，裁定如主文。
中    華    民    國   111    年    7    月     6   日
              民事庭第二庭    審判長法  官  李可文  
                                    法  官  鍾志雄
                                    法  官  林敬展
以上正本係照原本作成。　　　　　　　　　　　　　　　　
本裁定不得抗告。
中　　華　　民　　國　　111 　年　　7 　　月　　7 　　日
                              書記官  張芝瑜